【裁判字號】    96,易,3433
【裁判日期】    970509
【裁判案由】    竊盜
【裁判全文】
臺灣板橋地方法院刑事判決              96年度易字第3433號
公  訴  人  臺灣板橋地方法院檢察署檢察官
被      告  甲○○
                      樓之7
上列被告因竊盜案件，經檢察官提起公訴（96年度偵字第16046號）
，本院判決如下：
    主  文
甲○○共同攜帶兇器，毀越安全設備及門扇竊盜，處有期徒刑拾
月。
    事  實
一、甲○○前有違反麻醉藥品管理條例、詐欺、偽造文書等犯罪
    前科，素行不佳，其與某真實姓名年籍不詳之成年男子，共
    同意圖為自己不法所有，基於共同攜帶兇器、毀越安全設備
    及門扇竊盜犯意聯絡，先於民國96年6 月11日凌晨2 時許，
    分別由甲○○駕駛車號5765－DF號銀色休旅車、該名年籍不
    詳之成年男子則駕駛車號不詳之黑色自用小客車，到達位於
    臺北縣蘆洲市○○○路40號臺灣大哥大行動電話加盟門市店
    後（該店店長係乙○○，此建築物於該凌晨之夜間時段無人
    居住使用），即推由該名成年男子持客觀上具危險性、足以
    對人之身體安全構成危害，可供兇器使用之不明器械，下車
    破壞裝設在門口之保全安全設備並強行撬開鐵捲門後，踰越
    進入該店內（侵入他人建築物部分未據告訴），除接續破壞
    內部保全設備外（以上毀損部分未據告訴），並到處搜尋財
    物，合計共竊取現金新臺幣（下同）900 元、方型活動式保
    險箱1 個（約傳統電腦螢幕大小，當時其內空無一物）等財
    物，該名成年男子得手後立刻快步朝店外離去，並將竊得之
    活動式保險箱放置在甲○○駕駛之休旅車後方座位上，二人
    旋於同日凌晨3 時許分別駕車逃離現場。嗣於同日凌晨4 時
    許，警方接獲通報到場處理，並依據目擊證人丙○○所提供
    之5765－DF號車號循線追查，乃獲悉上情。
二、案經乙○○訴由臺北縣政府警察局蘆洲分局報請臺灣板橋地
    方法院檢察署檢察官偵查起訴。
    理  由
一、被告對於本判決所引被告以外之人即告訴人乙○○於警詢、
    證人丙○○於偵訊時之審判外陳述之證據能力並未爭執，核
    其等陳述均係出於自由意志而分別陳明臺北縣蘆洲市○○○
    路40號臺灣大哥大行動電話加盟門市店遭竊與所目擊之情形
    ，並無顯然不可信之瑕疵，為證明犯罪事實之必要，依刑事
    訴訟法第159條之5規定，得為證據使用，先予敘明。
二、訊據被告甲○○固坦承伊平日係駕駛車號5765－DF號銀色休
    旅車，伊於96年6 月11日凌晨2 時、3 時許，亦曾駕駛前開
    車輛並停放在臺北縣蘆洲市○○○路40號前，惟辯稱：當時
    伊是與丁○○在車上聊天，看到有人從臺灣大哥大半開的鐵
    門彎腰走出，上了一部停於伊後方之黑色自小客車即開車離
    去，本件竊賊另有其人云云。
三、經查：
（一）本件位在臺北縣蘆洲市○○○路40號臺灣大哥大行動電話
      加盟門市店，於96年6 月11日凌晨2 時許，遭人破壞店門
      口之保全安全設備及撬開鐵捲門侵入後，除店內保全設施
      亦遭破壞外，合計遭竊現金新臺幣900 元、方型活動式保
      險箱1 個（約傳統電腦螢幕大小，內無物品）等財物，經
      被害人乙○○於警詢指證甚詳，並有失竊現場照片可資證
      明。
（二）另目擊證人丙○○於96年9 月6 日接受檢察官偵訊時結證
      稱：其當日凌晨在家中收衣服時聽到屋外有類似撞擊聲響
      ，隨即拉開鐵門出外察看，發現手機行前面有一台銀色休
      旅車，後座車門有拉開，後面還有一輛黑色轎車，有名四
      十幾歲男子將一小櫃子放在銀色休旅車後座上，隨後該名
      男子即駕駛黑色自用小客車離去，不久該輛銀色休旅車亦
      跟著離開，其有記下車號，過了一、兩小時後，其先生說
      隔壁有警察來，其就去跟警察說，卷附車號5765－DF號自
      小客車照片中的車子就是其所看到的車子等語（見偵查卷
      第52頁、53頁）。以證人丙○○直接目睹本案竊犯搬運贓
      物及離去經過，並即記下載送贓物之車號供警方查察，所
      言車型、車號經比對後復與被告所駕車輛相符，核其證言
      之真實性應無疑問。
（三）據前引被害人與證人之陳述及被告之供詞，被告甲○○應
      係與某成年男子謀議，基於犯意聯絡，於96年6 月11日凌
      晨2 時許，由被告駕駛車號5765－DF號銀色休旅車，而該
      名成年男子則另駕駛車號不詳之黑色自用小客車，到達位
      於臺北縣蘆洲市○○○路40號臺灣大哥大行動電話加盟門
      市店後，即由該名成年男子持不明器械，下車破壞裝設在
      門口之保全安全設備與強行撬開鐵捲門，藉以踰越進入該
      商店內，除接續破壞內部保全設施外，並到處翻箱倒櫃搜
      尋財物，合計共竊取現金900 元、方型活動式保險空箱1
      個等財物，該名成年男子得手後朝店外離去，將竊得之活
      動式保險箱放置在被告甲○○駕駛之休旅車後座位上，二
      人隨即於同日凌晨3 時許分別駕車逃離現場無誤。
（四）至於被告雖以證人丁○○之證詞抗辯稱當時伊與丁○○一
      起在車上聊天，未參與本件竊案云云。惟證人丁○○於警
      詢中證稱當時其與被告停於中山二路42號前時，被告曾告
      稱要到後座拿香煙抽，隨即下車，約一分鐘後被告始再上
      車，而被告卻於警詢時陳稱伊全程均未下車，就此重要事
      實，其二人之陳述已有明顯矛盾。又被告所駕駛之5765－
      DF號車輛為銀色，有偵查卷附該車之照片可憑，而證人丁○○於本院97年4 月25日審理時卻證稱被告所駕之車輛為
      類似黑色、藍色之深色（見當日審理筆錄可稽），亦核與
      事實相牴觸，本院自無從以其憑信性顯然欠缺之證言為被
      告有利之認定，特此敘明
四、綜上，被告所辯各節，均無可採，本件事證明確，被告犯行
    堪以認定。
五、按本件共犯用以破壞臺北縣蘆洲市○○○路40號臺灣大哥大
    行動電話加盟門市店之保全設備與撬開鐵捲門之器械雖未扣
    案，然該器械既可撬開鐵捲門，於客觀上當具有危險性，足
    以傷害人之身體，堪為兇器使用，是以被告所為，係犯刑法
    第321 條第1 項第2 款、3 款之攜帶兇器，毀越安全設備及
    門扇竊盜罪。被告與事實欄所載之成年男子有犯意聯絡，行
    為分擔實行，為共同正犯。查被告前有違反麻醉藥品管理條
    例、詐欺、偽造文書等犯罪前科，素行不佳，有臺灣高等法
    院被告全國前案紀錄表可憑，本院徵詢檢察官之意見，並審
    酌被告犯罪動機、手法、所竊財物價值、造成被害人財產損
    害程度，犯罪後飾詞否認犯罪之態度等一切情狀，量處如主
    文所示之刑，以資懲儆。
據上論斷，應依刑事訴訟法第299 條第1 項前段，刑法第28條、
第321 條第1 項第2 、3 款，判決如主文。
本案經檢察官楊大智到庭執行職務。
中    華    民    國    97    年    5     月    9    日
                  刑事第一庭    法  官  陳恆寬
以上正本證明與原本無異
如不服本判決應於送達後10日內向本院提出上訴狀
                                書記官  張惠芳
中    華    民    國    97    年    5     月    12    日
附錄本案論罪科刑法條全文：
刑法第321條第1項
刑法第321條
犯竊盜罪而有左列情形之一者，處六月以上、五年以下有期徒刑
：
一、於夜間侵入住宅或有人居住之建築物、船艦或隱匿其內而犯
    之者。
二、毀越門扇、牆垣或其他安全設備而犯之者。
三、攜帶兇器而犯之者。
四、結夥三人以上而犯之者。
五、乘火災、水災或其他災害之際而犯之者。
六、在車站或埠頭而犯之者。
前項之未遂犯罰之。


司法院資訊處製作；財團法人民間司法改革基金會備份。
